臺灣嘉義地方法院民事判決
110年度嘉小字第87號
原      告  良京實業股份有限公司

法定代理人  平川秀一郎
訴訟代理人  王裕程    

被      告  鄭文和    
訴訟代理人  鄭伊婷    
上列當事人間請求清償借款事件，本院民國110年3月2日言詞辯
論終結，判決如下：
    主      文
原告之訴駁回。
訴訟費用由原告負擔。
    事實及理由
一、原告主張：被告前向訴外人大眾商業銀行股份有限公司（下
    稱大眾銀行）申辦現金卡使用，依約被告得持卡借貸款項，
    借款利率以週年利率18.25%計算，每月應償付當月最低應付
    款，如未依約給付即視為全部到期，自應繳日（到期日）起
    至清償日止，按週年利率20%計息，詎被告於民國94年3月18
    日繳款新臺幣（下同）1,000元後，即未履行繳款義務，至9
    5年2月27日止，尚積欠45,722元（含本金38,807元、利息6,
    915元）未清償，又大眾銀行已將本件債權讓與普羅米斯顧
    問股份有限公司（下稱普羅米斯公司），普羅米斯公司復將
    本件債權讓與原告，爰依現金卡契約及債權讓與之法律關係
    ，提起本件訴訟等語。並聲明：被告應給付原告45,722元，
    及其中38,807元自95年2月28日起至104年8月31日止，按週
    年利率20%計算之利息，暨自104年9月1日起至清償日止，按
    週年利率15%計算之利息。
二、被告則以：本件最後一次繳款日期94年3月18日。本件本金、利息均已罹於時效等語。並聲明：原告之訴駁回。
三、得心證之理由：
　㈠原告主張之事實，業據其提出大眾MUCH現金卡申請書、現金
    卡約定事項、分攤表、大眾銀行現金卡收買帳戶近六個月歷
    史交易明細、債權收買請求暨債權讓與證明書、債權讓與證
    明書等件為證，惟為被告所否認，並以前揭情詞置辯。按請
    求權，因十五年間不行使而消滅。但法律所定期間較短者，
    依其規定；利息、紅利、租金、贍養費、退職金及其他一年
    或不及一年之定期給付債權，其各期給付請求權，因五年間
    不行使而消滅；時效中斷者，自中斷之事由終止時，重行起
    算；時效完成後，債務人得拒絕給付，民法第125條、第126
    條、第137條第1項、第144條第1項分別定有明文。又按從權
    利以主權利之存在為前提，原則上與主權利同其命運，故主
    權利之移轉或消滅，其效力原則上及於從權利。債權請求權
    如已罹於時效而消滅，則其利息請求權，雖尚未罹於時效，
    亦應隨同消滅，此觀民法第146條之規定甚明（最高法院69
    年台上字第4163號判決意旨參照）。經查，依原告提出之大
    眾銀行現金卡收買帳戶近六個月歷史交易明細所示，被告係
    自94年4月即未依約繳款，即已喪失期限利益，所有債務已
    視為全部到期，被告即應全數清償，原告並未舉證證明本件
    有何時效中斷事由存在，故原告就本件本金債權請求權時效
    即應自94年4月起算，然原告至110年1月25日始向本院提起
    本件訴訟，此有起訴狀上之收狀章可稽，是其本金請求權已
    罹於15年之時效而消滅，屬從權利之利息債權，亦因主債權
    時效完成而隨同消滅，被告為時效之抗辯，而拒絕給付，即
    屬有據。
  ㈡綜上所述，原告依現金卡契約及債權讓與之法律關係，請求
    被告給付45,722元，及其中38,807元自95年2月28日起至104
    年8月31日止，按週年利率20%計算之利息，暨自104年9月1
    日起至清償日止，按週年利率15%計算之利息，為無理由，
    應予駁回。
四、本件事證已臻明確，兩造其餘攻擊防禦方法，核與判決結果
    不生影響，爰不逐一論述。
五、訴訟費用負擔之依據：民事訴訟法第78條。 
中　　華　　民　　國　　110 　年　　3 　　月　　16　　日
                  臺灣嘉義地方法院嘉義簡易庭
                                  法　官　孫偲綺
以上正本係照原本作成。
如對本判決上訴，須於判決送達後20日內向本庭（嘉義市文化路
308之1號）提出上訴狀（均須按他造當事人之人數附繕本）。如
委任律師提起上訴者，應一併繳納上訴審裁判費。
民事訴訟法第436條之24第2項規定：對小額程序之第一審裁判之
上訴或抗告，非以其違背法令為理由，不得為之。
中　　華　　民　　國　　110 　年　　3 　　月　　16　　日
                                  書記官  李珈慧